福建金門地方法院刑事判決　　　　　　　　　　　　　九十二年度簡上字第三二號
　　上訴人即被告　甲○○
右上訴人因傷害等案件，不服本院金城簡易庭中華民國九十二年十一月十四日、九十
二年度城簡字第七九號第一審判決（聲請簡易判決處刑案號：九十二年度偵字第二八
二號），提起上訴，本院判決如左：
    主    文
上訴駁回。
甲○○緩刑貳年。
    事    實
一、甲○○曾因工作問題與乙○○間存有怨隙，竟於民國九十二年七月十九日飲酒後
    ，基於傷害之故意，於當日晚間九時十分許，先在金門縣烈嶼鄉九宮碼頭候船室
    垃圾桶內拾起一把黑色雨傘，趁乙○○在該碼頭下船之際，突然衝出以該雨傘前
    尖猛剌乙○○腹部二下，致乙○○受有右、左下腹部紅腫之傷害，乙○○見狀奪
    下該雨傘，且為在場其他人隔開後，甲○○見無法繼續攻擊，復另基於恐嚇之犯
    意，對乙○○出言恐嚇道：要捅死他，並一定要用槍來打死他等語，以此加害生
    命、身體之事，致乙○○心生畏懼，危害於安全。
二、案經被害人乙○○訴由金門縣警察局烈嶼警察所報請福建金門地方法院檢察署檢
    察官偵查後聲請簡易判決處刑。
    理    由
一、右揭犯罪事實，業據被告甲○○於本院審理時坦承不諱，核與告訴人乙○○指訴
    之情節相符，並有在場證人洪寶章、李逸凡及洪大偉證述明確，復有金門縣立醫
    院診斷証明書一紙附卷可證，足認被告自白與事實相符，堪予採信。本件事證明
    確，被告犯行，洵堪認定。
二、核被告所為，係犯刑法第二百七十七條第一項之傷害罪及第三百零五條恐嚇罪。
    原審審酌被告之犯罪動機、目的、手段、犯罪時所受之刺激及其品行、犯罪所生
    之損害，及被告犯罪後之態度等一切情狀，適用刑法第二百七十七條第一項、第
    三百零五條、第五十一條第五款、第四十一條第一項前段，罰金罰鍰提高標準條
    例第一條前段、第二條，分別量處有期徒刑三月、二月，併均諭知易科罰金之折
    算標準，暨定應執行刑並諭知易科罰金之折算標準。經核其認事用法，均無不合
    ，量刑亦稱妥適。被告上訴意旨認其非預謀，顯無理由，自應駁回。末查，被告
    素行良好，前未曾犯罪受有期徒刑以上刑之宣告，有福建金門地方法院檢察署刑
    案資料查註紀錄表及臺灣高等法院被告全國前案紀錄表各一紙在卷可稽，審酌被
    告因一時失慮觸犯刑章，事後已坦承犯行，且已與被害人和解，有和解書一份附
    卷可稽，經此次論罪科刑教訓之後，當知警惕應無再犯之虞，本院因認暫不執行
    其刑為當，併予以宣告緩刑二年，以啟自新。
三、據上論斷，依刑事訴訟法第四百五十五條之一第一項、第三項、第三百六十八條
    ，刑法第七十四條第一款，判決如主文。
本案經檢察官張世和到庭執行職務。
中    華    民    國      九十三      年      三      月      十六      日
                                  福建金門地方法院刑事庭
                                      審判長法  官  林英志
                                            法  官  魏玉英
                                            法  官  林鈺琅
右正本證明與原本無異。
本件不得上訴。
                                            書記官  董培祥
中    華    民    國      九十三      年      三      月       十六     日
附錄本案論罪科刑法條全文：
刑法第二百七十七條第一項：
傷害人之身體或健康者，處三年以下有期徒刑、拘役或一千元以下罰金。
刑法第三百零五條：
以加害生命、身體、自由、名譽、財產之事，恐嚇他人致生危害於安全者，處二年以
下有期徒刑、拘役或三百元以下罰金。
